臺灣板橋地方法院刑事判決
上　訴　人　臺灣板橋地方法院檢察署檢察官
上　訴　人
即　被　告　甲○○
　　　　　　丙○○　（起訴書誤載為陳惠貞）
上列上訴人因被告偽造文書等案件，不服台灣板橋地方法院93年
度訴字第803號，中華民國93年11月23 日第一審判決（起訴案號
：臺灣板橋地方法院檢察署93年度偵字第1870、6534號），提起
上訴，本院判決如下︰
    主  文
原判決關於甲○○、丙○○行使偽造私文書部分均撤銷。
甲○○、丙○○被訴行使偽造私文書及詐欺罪部分均無罪。
其他上訴駁回。
    事  實
一、緣乙○○於民國（下同）92年5月23日至位於臺北市○○路○
    段213 號匯豐汽車股份有限公司（以下簡稱匯豐公司）內湖
    分公司，透過業務員曾慶農向匯豐公司訂購自用小客車1 部
    ，因乙○○認曾慶農所辦理之汽車貸款利息過高、無法給予
    其所要的配備等事由，不願購買該車，而於同年6月1日下午
    7 時許，打電話給曾慶農要求退車，然為曾慶農所拒。後乙○○經友人蘇啟瑋介紹，知悉甲○○曾在匯豐公司擔任業務
    員，甲○○並表示可替乙○○辦理貸款，且可向匯豐公司多
    爭取隨車附贈之配件，乙○○遂將購車及辦理汽車貸款等事
    宜委託甲○○辦理。惟事後乙○○因不滿甲○○之處理方式
    ，於92年7月26日至甲○○位於臺北縣三重市○○街93巷103
    號住處樓下馬路旁之公共場所，欲找甲○○處理糾紛。詎甲○○竟基於公然侮辱之犯意，在乙○○或不特定人得以共聞
    共見之狀態下，以足以貶損乙○○社會評價，不堪入耳之言
    詞「幹你娘」、「神經病」、「被害妄想症」等語辱罵乙○○。
二、案經乙○○告訴，由臺北縣政府警察局三重分局報告臺灣板
    橋地方法院檢察署檢察官偵查起訴。
    理  由
壹、有罪部分：
一、上訴人即被告甲○○不否認曾經以「幹你娘」、「神經病」
    、「被害妄想症」等語辱罵乙○○。惟辯稱，是因告訴人乙○○倒車快要撞到伊，伊在氣憤之下才說出這些字眼，並無
    貶損告訴人乙○○之意云云。然查：以粗鄙之語言在公共場
    所向特定之人辱罵時，倘為其他不特定人可以聞見之情形，
    而其語言之含意，又足以減損該特定人之聲譽者，自應成立
    刑法第309條第1項之罪（參看司法院院字第1863號解釋）。
    被告甲○○所辱罵之前開言詞，依一般社會觀念，確屬可能
    貶損他人社會評價之輕蔑言詞，足以使人難堪，應屬侮辱之
    詞，又係在馬路旁之公共場所為之，即屬公然侮辱之行為。
    至於是否告訴人乙○○倒車快要撞到甲○○，被告甲○○在
    氣憤之下才辱罵告訴人乙○○，皆不影響被告甲○○罪責之
    成立，被告甲○○犯行洵堪認定。
二、核被告甲○○所為，係犯刑法第309條第1項之公然侮辱罪。
    原審審酌被告甲○○與告訴人乙○○因購車糾紛起爭執，乙○○至被告甲○○住處樓下欲找被告甲○○處理，被告甲○○始為公然侮辱犯行，兼衡其犯罪之動機、目的、手段等一
    切情狀，適用刑法第309條第1項、第42條第2 項前段，罰金
    罰鍰提高標準條例第1條前段、第2條，判處被告甲○○罰金
    銀元二千元，並諭知如易服勞役時，以銀元三百元折算一日
    之標準，經核並無不合，量刑亦適當。被告甲○○提起上訴
    ，指原審量刑過重；檢察官循告訴人乙○○之聲請提起上訴
    ，指原審量刑過輕云云。惟量刑屬法院之職權，原審已於理
    由欄內敘明量刑審酌之一切情狀，且原審量刑亦無失之於過
    重或過輕之情形，被告甲○○及檢察官之上訴，均無理由，
    均應予駁回。
貳、無罪部分：
一、公訴意旨略以：乙○○就前述購車事委託甲○○處理，甲○○向乙○○佯稱：將系爭車輛訂購單交予伊，伊會幫其辦理
    貸款及向匯豐公司業務員多要裝備等語，致乙○○陷於錯誤
    ，將車輛訂購單交予甲○○。甲○○、丙○○（當時係甲○○之女友，嗣後結婚）、乙○○及乙○○之男朋友丁○○並
    於92年6月4日晚間8 時許，至匯豐公司與曾慶農商談購車事
    宜，乙○○因曾慶農代辦之購車貸款利息太高，堅持退車，
    雙方爭執不下時，丁○○向曾慶農表示，伊可訂購一部新車
    ，但是將乙○○所訂購之車輛過戶予伊，以使解決雙方爭執
    ，並經曾慶農同意，約定於翌日12時許交車。詎甲○○、丙○○於知悉該交車日期後，竟共同意圖為自己不法所有之犯
    意聯絡，於同月5日中午12 時許，前往匯豐公司，由丙○○
    假冒乙○○之妹「張雅惠」（實無其人）之名義，向曾慶農
    辦理交車事宜，並偽簽「張雅惠」之署押於匯豐公司汽車客
    戶交車確認表上，致生損害於乙○○、丁○○及匯豐公司。
    且使曾慶農陷於錯誤，而將系爭車輛及乙○○、丁○○之身
    分證影本各一件、退費新台幣（以下同）1 千元、贈品吸塵
    器1支、方向盤鎖1支、香水1瓶、車用香水1瓶、汽車椅套 1
    件、原漆1瓶、獨立電子鐘1座、密碼鎖說明書1 本交予甲○○、丙○○。甲○○、丙○○得手後食髓知味，另於不詳地
    點，將系爭車輛進行改裝，並於同年月6日凌晨2時許，電話
    通知乙○○、丁○○前往臺北縣三重市○○路○ 段某汽車美
    容中心領取系爭車輛。嗣經乙○○、丁○○與曾慶農聯絡後
    ，方知悉前揭物品遭甲○○、丙○○取走，即於同月8 日上
    午9 時許，以電話向甲○○索還前揭物品，詎甲○○、丙○○為圖脫免責任，竟利用丁○○留存於其出具予乙○○之委
    託書上之署押1 枚，偽造丁○○委託「張雅惠」處理交車事
    宜之委託書1紙，並於同年月8 日下午3時許，持該偽造之委
    託書至匯豐公司，用以表示丁○○確有委託「張雅惠」處理
    本件交車事宜，並命曾慶農、沈天順（即匯豐公司主管）簽
    名於同一紙張上方之保證書，足生損害於丁○○及匯豐公司
    ，並隨即將委託書、保證書一分為二，於同年月9 日將保證
    書交予乙○○，用以表示匯豐公司願擔負出賣系爭車輛之相
    關責任，因認甲○○、丙○○涉有刑法第339條第1項之詐欺
    取財罪及同法第216條、第210條之行使偽造私文書罪嫌云云
    。
二、按犯罪事實應依證據認定之，無證據不得認定其犯罪事實；
    不能證明被告犯罪者，應諭知無罪之判決，刑事訴訟法第15
    4條第2項及第301條第1項，分別定有明文。次按刑事訴訟法
    上所謂認定犯罪事實之證據，係指足以認定被告確有犯罪行
    為之積極證據而言，該項證據自須適合於被告犯罪事實之認
    定，始得採為斷罪資料（參看最高法院29年上字第3105號、
    53 年臺上字第2750 號判例），如未能發現相當證據，或證
    據不足以證明，自不能以推測或擬制之方法，以為裁判基礎
    ；又認定犯罪事實所憑之證據，雖不以直接證據為限，間接
    證據亦包括在內，然無論直接或間接證據，其為訴訟上之證
    明，須於通常一般之人均不致有所懷疑，而得確信其為真實
    之程度者，始得據為有罪之認定，倘其證明尚未達到此一程
    度，而有合理之懷疑存在時，即無從為有罪之認定（參看最
    高法院40年臺上字第86號、76年臺上字第4986號判例）。復
    按刑法第339條第1項詐欺罪之成立，以意圖為自己或第三人
    不法所有，以詐術使人將本人或第三人之物交付為要件。所
    謂以詐術使人交付，必須被詐欺人因其詐術而陷於錯誤，若
    其所用方法，不能認為詐術，亦不致使人陷於錯誤，即不構
    成該罪（參看最高法院46年臺上字第260 號判例）；刑法第
    210 條之偽造文書，以無制作權之人冒用他人名義而制作該
    文書為必要，如果行為人對於此種文書，本有制作之權，縱
    令其不應制作而制作，亦無偽造之可言（參看最高法院24年
    上字第5458號判例）；偽造私文書罪，除從事業務之人，明
    知為不實之事項而登載於其業務上作成之文書外，以偽造他
    人名義之私文書為構成要件，若與作成文書名義人，雙方通
    謀而制作虛偽之普通文書，此項文書所載之意思表示，雖在
    民法上以無效為原則，究不構成偽造文書之罪（參看最高法
    院28年上字第3689號判例）。
三、上訴人即被告甲○○及丙○○固不否認曾於92年6月5日中午
    12時許，一起前往匯豐公司濱江交車中心，由丙○○以乙○○之姊姊（起訴書記載為妹妹）「張雅惠」名義取車，並由
    丙○○在匯豐公司客戶交車確認表客戶確認簽名欄內簽「乙○○」署押一枚，及交車時有收取前述乙○○、丁○○身分
    證影本各一件、退費1千元、贈品吸塵器1支、方向盤鎖1 支
    、香水1瓶、車用香水1瓶、汽車椅套1件、原漆1瓶、獨立電
    子鐘1座、密碼鎖說明書1本之事實。惟二人均矢口否認有何
    詐欺及行使偽造私文書之犯行，皆辯稱：其等是與乙○○及
    丁○○協議好，由乙○○授權丙○○以乙○○之姊姊名義辦
    理交車事宜，並簽署張雅惠之名字，且對於匯豐公司及告訴
    人丁○○、乙○○均不生損害各等語。
四、經查：
(一)、被告甲○○、丙○○對於丙○○於92年6月5日中午12時許，
    在匯豐公司濱江交車中心，以乙○○之姊姊（起訴書誤載為
    妹妹）「張雅惠」名義取車，並由丙○○在匯豐汽車客戶交
    車確認表客戶確認簽名欄內簽「張雅惠」署押1 枚及有交付
    一張委託書（上半截係保證書，下半截係委託書，一張已撕
    為兩半）予匯豐公司屬實，核與證人曾慶農證述情節相符，
    並有匯豐汽車客戶交車確認表影本乙紙（見偵查卷第27頁）
    及委託書暨保證書在卷（正本附在偵查卷第71頁證物袋內，
    影本附於本院審判筆錄之後）可稽。被告甲○○、丙○○亦
    不否認保證書為被告甲○○所填寫，是利用委託書上方空白
    處填寫，惟辯稱：委託書是告訴人乙○○在交車之前交付的
    ；當時空白的地方告訴人丁○○已經有簽名了，事後是告訴
    人乙○○問我們怎麼打，後來是乙○○在她家裡的電腦打的
    等語。公訴人雖認被告利用告訴人丁○○留存於其出具予乙○○之委託書上之署押1 枚，偽造丁○○委託「張雅惠」處
    理交車事宜之委託書1 紙，並持之請曾慶農、沈天順簽名於
    同一紙張上方之保證書，並隨即將委託書、保證書一分為二
    ，於同年月9 日將保證書交予乙○○，用以表示匯豐公司願
    擔負出賣系爭車輛之相關責任云云。然查：系爭委託書上之
    簽名「丁○○」為丁○○之筆跡之事實，為丁○○所不否認
    （參見偵字第1870號卷第64頁）。丁○○雖指稱：當初簽這
    個字時是6月8日，是當時匯豐的所長說要簽委託書給乙○○
    ，伊沒有看過這一張云云。惟遍查全卷並無任何證據足資證
    明告訴人丁○○曾經出具委託書予告訴人乙○○。且本件係
    因乙○○與曾慶農爭執不欲購車，始由丁○○出面購車，並
    委託甲○○、丙○○處理，則丁○○應無再委託乙○○購車
    之理。又倘若係丁○○委託乙○○處理，則前開委託書應係
    交予乙○○，被告2 人又何能取得前開委託書再加以偽造？
(二)、被告2 人係得告訴人乙○○、丁○○之授權始拿前開委託書
    前往匯豐公司與證人曾慶農、沈天順洽談購車事後保證問題
    之事實，業據證人曾慶農、沈天順證述明確。證人曾慶農於
    檢察官93年3月18 日偵訊中證稱：保證書上面的字是被告甲○○寫的，其拿到時只有下面，上面是一片空白，被告甲○○拿委託書來與其等談條件，說要寫一份保證書，所以甲○○就自己寫，請其（指曾慶農）簽名等語。曾慶農於原審審
    理中復證稱：被告二人及告訴人二人來我們的營業所，被告
    丙○○說她是乙○○的姊姊，說她處理就好，乙○○在場也
    沒說什麼；簽訂保證書是因為有發生不愉快，怕交車後其不
    幫車主作保固，所以才簽這份保證書，交車前後告訴人應該
    知道有寫保證書這件事情（見原審卷第79頁至83頁）。證人
    沈天順亦證稱：因為當時曾慶農交車出去後，跟車主丁○○
    想像的配件不同，造成一些口角，有不愉快，所以告訴人丁○○就委託被告甲○○出面叫我們寫一個保證書，說爾後的
    相關保養、售後服務等問題。並稱：是丁○○委託被告2 人
    出面，當時被告2 人有拿丁○○的委託書過來，當時其想說
    被告丙○○是為了她妹妹乙○○的權益，所以其等願意等語
    （見原審卷第86頁、87頁）。足徵被告2 人應係得告訴人之
    委託，始與證人曾慶農、沈天順洽談購車保證事宜。
(三)、又告訴人乙○○於偵訊時提出保證書；被告丙○○則提出委
    託書（正本附於偵查卷第71頁證物袋內，該二文書原係一張
    紙，保證書在上，委託書在下，而後一撕為二）。觀諸保證
    書之內容係記載：「本人曾慶農因賣出自用小客轎車1 部，
    均交車後，事關本車之一切安全保養，及售後服務，續保險
    ，本人均基於職責，願負起責任，欽此證明。沈天順、曾慶
    農。2003年6月8日。」，則保證書內容對於告訴人並無不利
    ，對於被告2 人而言，則無任何利益，被告又何需偽造前開
    保證書？又委託書部分除丁○○之簽名外，其餘均係以電腦
    打字而成。丁○○已承認該簽名為真正，且丁○○、乙○○
    有委託被告二人辦理交車事宜已如前述，則該張委託書應係
    屬真正，非係被告偽造。
(四)、乙○○並無姊姊，實際上固無「張雅惠」之人，但乙○○、
    丁○○有委託被告2 人辦理交車事宜，且告訴人二人及被告
    二人在曾慶農面前，由丙○○自稱係乙○○之姊姊，乙○○
    亦未為何異議，又委託書係屬真正，均已如前述，再觀諸前
    述委託書記載「本人因工作繁忙確實無法親自辦理，特委託
    張雅惠君代為處理」，足認告訴人二人授權被告二人，由丙○○以張雅惠之名義辦理交車，揆諸前述判例，則被告丙○○以張雅惠之名義交車在交車確認表上簽「張雅惠」名字，
    應無何偽造文書之可言。
(五)、公訴人雖認被告甲○○向告訴人乙○○佯稱：將系爭車輛訂
    購單交予伊，伊會幫其辦理貸款及向匯豐公司業務員多要裝
    備等語，致乙○○陷於錯誤，將車輛訂購單交予被告甲○○
    云云。然查：被告甲○○曾經接洽證人張紜英辦理告訴人丁○○汽車貸款手續之事實，業據證人臺新銀行職員張紜英於
    原審審理中證述明確（見原審卷第73頁、74頁）。告訴人乙○○於原審審理時亦供稱，貸款確實有辦出來，好像是被告
    二人去張紜英那裡辦的（見原審卷第89頁、90頁）。足徵被
    告甲○○確實幫忙告訴人丁○○、乙○○辦理汽車貸款事宜
    ，並未詐騙乙○○。而於92年6月4日告訴人至匯豐公司洽談
    訂購自用小客車事宜時，告訴人2人與被告2人均始終在場，
    告訴人丁○○並陳明以其名義訂購該部自用小客車，足徵有
    關訂購該車之相關細節，告訴人與被告均全程參與，被告並
    未有何施用詐術欺騙告訴人之情形。且倘依告訴人之指述，
    匯豐公司有交付如匯豐濱江交車中心結帳清單上所列之物品
    ，則被告2 人於與匯豐公司洽談過程中即應有向匯豐公司爭
    取配備，況告訴人於取得前開自用小客車之後，僅指稱被告
    2 人私自將前開配件取走，對於配備之項目並無爭執，從而
    告訴人指稱，被告佯稱會向匯豐公司多要裝備，而使告訴人
    陷於錯誤，尚難採信。再者，告訴人雖指稱，僅委託被告辦
    理貸款事宜云云。然查被告甲○○與乙○○接洽後交車前，
    曾自行或與告訴人前往匯豐公司內湖分公司洽談購車事宜之
    事實，業據證人曾慶農證述明確，已如前述；告訴人乙○○
    、丁○○曾於92年6月4日晚間帶被告2 人至匯豐公司內湖分
    公司洽談購車事宜，做交車的確認動作，業據證人曾慶農於
    警詢及檢察官偵查中證述明確。證人蘇啟瑋於檢察官偵訊中
    ，經檢察官問以：後來為何是被告甲○○去牽車，證人蘇啟
    瑋亦答稱：被告甲○○有與告訴人乙○○一起去匯豐公司找
    曾慶農，那時應該有確定交車等語。則確認購車之時，被告
    亦在場。另參諸被告2 人取車後曾將車進行改裝及汽車美容
    之事實，告訴人丁○○、乙○○並至提款機提領現金後給付
    被告2人4萬4千7百元之事實，為被告2 人及告訴人丁○○、
    乙○○所不爭執，證人蘇啟瑋於原審審理時亦證稱：離開汽
    車美容後，乙○○有去領錢給甲○○等語。告訴人雖否認委
    託被告2 人進行汽車改裝及美容事宜，稱係因被告威脅其，
    說知道他家住在哪裡，也有其資料才付款云云。惟告訴人於
    92年8月9日檢察官偵訊中係稱：因被告甲○○要其付錢，才
    要將車還給其云云，前後指稱已不一致。況當時尚有證人蘇
    啟瑋在場，蘇啟瑋並未聽聞被告有何威脅告訴人等情，且證
    述被告於交車時詳細解說汽車之性能等事宜，並無積極證據
    足資證明被告2 人曾經威脅告訴人，告訴人始提款交付現金
    ，告訴人乙○○空言指稱並未委託被告係受被告2 人威脅，
    顯不足採。綜上所述，被告2 人自告訴人乙○○與其接洽起
    ，至交車後改裝及汽車美容止，被告均有參與，即難認告訴
    人僅就交車事宜未委託被告處理，則告訴人既委託被告等取
    車並進行改裝及汽車美容，告訴人自須將前開車輛訂購單交
    付予被告。被告2人顯無施用詐術而取得該車輛訂購單。
(六)、又檢察官於原審準備程序中，業已將被告2 人詐欺取財之物
    ，限縮為乙○○、丁○○之
    吸塵器1支、方向盤鎖1支、香水1瓶、車用香水1瓶、汽車椅
    套1件、原漆1瓶、獨立電子鐘1座、密碼鎖說明書1本等物。
    公訴人雖認被告2 人於交車時，以「張雅惠」名義取車，使
    曾慶農陷於錯誤，而將前開物品交予被告2 人云云。然查：
    交車當日係曾慶農約被告丙○○交車之事實，業據證人曾慶
    農於檢察官93年2月12 日偵訊中證述明確，稱：其是跟被告
    甲○○的女朋友約，她有跟乙○○一起來過；其不是與乙○○約交車，因為中間其與乙○○有發生不愉快的事，所以透
    過被告甲○○及其女朋友等語。足徵交車當日係證人曾慶農
    主動打電話約被告丙○○至匯豐公司交車，被告2 人顯然無
    施用詐術使曾慶農交付前開自用小客車（連同贈品）之行為
    。又被告丙○○於交車前及交車之時，即以告訴人乙○○之
    姊之名義，與曾慶農等人洽談，告訴人乙○○在場均未表示
    反對之意之事實，業據證人曾慶農證述明確，其於原審審理
    中證稱：被告2人與告訴人2人有至其營業所，被告丙○○出
    來告訴其她是乙○○的姊姊，她處理就好了，告訴人2 人在
    場，沒有說什麼。之前其與乙○○在電話中講的不愉快，後
    來就有另一個人接電話過去講。自稱是乙○○的姊姊。復稱
    ：交車時，被告甲○○、告訴人乙○○有通過電話，當時其
    接到電話有跟告訴人乙○○講電話，但是告訴人乙○○在講
    電話時，並沒有跟其說不要把車交給甲○○。並稱：早上其
    與證人乙○○通電話時，乙○○知道要交車，其想告訴人應
    該知道其等要交車等語。而告訴人乙○○固不否認被告丙○○在旁邊時，有跟曾慶農說你怎麼這樣欺負我妹妹，其亦並
    未澄清等語。惟諉稱因為被告丙○○講臺語，其聽不太清楚
    ，因其並不知道那是妹妹的意思云云。然查：「妹妹」臺語
    之發音，與國語相同，且為眾所周知之臺語詞彙，告訴人乙○○復為國立海洋大學員工，有證明書乙紙可稽（見偵字第
    1870號卷第53頁），告訴人乙○○指稱其不知為妹妹的意思
    ，顯與社會經驗事實相違，並不足採。足徵告訴人知悉被告
    丙○○以其姊姊自居，然並未有反對之意思表示。再參諸於
    被告2 人交車時，告訴人乙○○曾與被告甲○○、證人曾慶
    農以電話聯繫，並未阻止被告取車，亦足徵被告係獲得告訴
    人之授權，以告訴人乙○○之姊姊名義至匯豐汽車取車。告
    訴人乙○○雖指稱其後來其有打電話給曾慶農，但是一直聯
    絡不上，又稱車子被拿走後，有跟匯豐公司內湖分公司聯絡
    ，但當時所長、課長都不在，其也不知道濱江街的電話，也
    不知交車中心在哪云云。惟證人曾慶農於原審審理中證稱：
    其手機都要開機跟客戶保持聯絡；營業所都有人留守；交完
    車後告訴人還是有打電話過來，其還是有接電話等語，核與
    告訴人指稱不符。況倘告訴人乙○○不欲被告取車，匯豐公
    司復有人留守，告訴人乙○○或丁○○自極易得知交車之地
    點，並與匯豐公司之人聯繫，而阻止交車。綜上所述，被告
    2 人並未有施用詐術之行為，使曾慶農陷於錯誤而交付前開
    物品，而被告丙○○以告訴人乙○○之姊名義取車，復為告
    訴人所不反對，被告2 人自亦無利用證人曾慶農之錯誤，而
    使曾慶農交付該車之故意與行為。
(七)、又公訴人雖認被告詐欺取得前開贈品等物，然被告2 人在取
    得前開自用小客車後，曾經將車開至車廠改裝，改裝後復至
    臺北縣三重市○○路之車的澡堂汽車美容中心為汽車美容，
    中間經手該車之人並不止被告2 人，尚有改裝汽車與汽車美
    容之人，而陪同告訴人丁○○、乙○○取車者，更有證人蘇
    啟瑋，被告2 人且指稱如汽車椅套等配件係依約定給予介紹
    人蘇啟瑋，則被告2 人並非唯一經手該車，支配前開配件等
    物之人，尚不能遽然指稱被告2 人即為拿取前開配件之人。
    參諸告訴人乙○○前即因證人曾慶農無法提供其所想要之配
    備始不願購車，告訴人丁○○始以其名義另行購車，則購買
    前開自用小客車所附贈之配件，為告訴人所極為重視者，告
    訴人又豈有可能在被告2 人交車予其時，並未詢問或確認被
    告是否交付所贈送之配件，迨於92年6月30 日匯豐公司傳真
    匯豐濱江交車中心結帳清單時，始赫然發現業務員並未給予
    前開配件？被告甲○○曾為匯豐公司之業務員，自與汽車材
    料供應廠商關係良好，不難以便宜之價格取得諸如吸塵器 1
    支、方向盤鎖1支、香水1瓶、車用香水1瓶、汽車椅套1件、
    原漆1瓶、獨立電子鐘1座等物，前開物品又屬購買汽車之贈
    品，價格不高。退萬步言，縱認被告2 人係以詐術使證人曾
    慶農交付前開自用小客車（連同前開贈品），殊難想像被告
    2人，大費周章與告訴人2人至匯豐公司洽談購車事宜，虛構
    乙○○之姊張雅惠名義交車，改裝汽車並加以美容，其目的
    僅為詐取前開價值不高之物。綜上所述，公訴人所指被告詐
    欺所得之物品是否確為被告2 人所取得或了以侵占，已有疑
    問，此外復查無其他積極證據足資認定被告2 人有何行使偽
    造私文書及詐欺取財犯行，此二部分不能證明被告二人犯罪
    。
五、原審未予詳察，就行使偽造私文書部分對被告二人為有罪之
    判決（被告二人被訴詐欺部分，原審認被告二人不成立犯罪
    ，但因檢察官認詐欺部分與行使偽造文書部分有牽連之關係
    ，乃不另為無罪之諭知），容有未洽，檢察官提起上訴，認
    被告二人應成立詐欺罪，並指原審量刑過輕，並無可採，被
    告二人提起上訴，否認犯詐欺罪及行使偽造私文書罪，則為
    有理由，應由本院將原判決關於行使偽造私文書部分撤銷改
    判，另諭知被告二人被訴行使偽造私文書及詐欺罪部分均無
    罪。
據上論斷，應依刑事訴訟法第369條第1項前段、第364條、第301
條第1項、第368條，判決如主文。
本案經檢察官黃柏齡到庭執行職務。
中　　華　　民　　國　　94　　年　　3 　　月　　30　　日
　　　　　　    　刑事第十四庭審判長法　官  林明俊
　　　　　　　　　　　　　　　　　  法　官  周占春
　　　　　　　　　　　　　　　　　　法　官  蘇素娥
以上正本證明與原本無異。
偽造文書部分如不服本判決應於收受送達後十日內向本院提出上
訴書狀，其未敘述上訴之理由者並得於提起上訴後十日內向本院
補提理由書（均須按他造當事人之人數附繕本）。
妨害名譽、詐欺部分不得上訴。
                                    書記官  蕭進忠
中　　華　　民　　國　　94　　年　　3 　　月　　31　　日
附錄本案論罪科刑法條全文
刑法第309條第1項
公然侮辱人者，處拘役或三百元以下罰金。（依罰金罰鍰提高標
準條例第一條前段提高為十倍）。
